【裁判字號】    90,上更(二),54
【裁判日期】    900327
【裁判案由】    殺人未遂等
【裁判全文】
臺灣高等法院高雄分院刑事判決          九十年度上更(二)字第五四號
    上  訴  人
    即  被  告  丙○○
    指定辯護人  本院公設辯護人  孫妙岑
右上訴人因殺人未遂等案件，不服臺灣高雄地方法院八十五年度訴字第一０二０號中
華民國八十五年六月十三日第一審判決（起訴案號：臺灣高雄地方法院檢察署八十五
年度偵字第七一九號），提起上訴，判決後，經最高法院第二次發回更審，本院判決
如左：
      主      文
原判決撤銷。
丙○○未經許可，無故寄藏可發射子彈具有殺傷力之仿轉輪手槍製造之玩具手槍，處
有期徒刑拾月。
仿轉輪手槍製造之玩具手槍壹支及土造子彈拾貳顆，均沒收。
      事      實
一、緣有陳邦富前因肅清煙毒條例案件，經判處罪刑確定入監服刑，於民國八十四年
    八月十二日假釋出獄後，與女友陳淑惠及朋友在高雄市前金區○○○路二三號七
    樓經營「二００二ＫＴＶ」店，嗣於八十四年十月二十五日凌晨零時許，顧客乙
    ○○與友人於該ＫＴＶ店飲酒後欲帶女服務生出場被拒，而與店中人員發生衝突
    ，陳邦富一時氣憤，竟持其攜帶在身上之仿轉輪手槍製造之具有殺傷力之玩具手
    槍一支，朝乙○○之頭部射擊子彈一發，因乙○○閃躲，僅射中前額，經急救後
    將卡在前額頭骨中之彈頭取出，倖免於難，陳邦富犯案後，思己尚在假釋中，恐
    案發即將被撤銷假釋，乃與丙○○商議，告以願以新台幣（下同）八十萬元之代
    價，由丙○○出面頂替向警方說明係因持有槍枝，與乙○○拉扯間，槍枝不慎走
    火傷及乙○○，丙○○因當時其另犯煙毒案，經判處有期徒刑五年四月確定，未
    到案執行被通緝中，猜測非法持有槍枝誤傷他人，約會被判處有期徒刑一年，以
    當時執行三分之一即可獲假釋之法律規定，自忖其本身已犯有前開煙毒案，亦需
    執行，如加上槍械案，亦僅需多執行幾個月，認六十萬元（原為八十萬元，經陳
    邦富要求折減為六十萬元）之報酬尚屬伐算，遂予允諾，而意圖使犯人陳邦富隱
    避，由其出面頂替，陳邦富即於八十四年十二月中旬某日晚上九時許，在高雄市
    ○○路與三多路口附近某遊藝場，交付一個黃色袋子予丙○○，內裝有前開射擊
    乙○○之具有殺傷力之仿轉輪手槍製造之玩具手槍一支、土造子彈十二顆、彈殼
    三個及彈頭一個，以權充上開案件確係丙○○所為之證據。丙○○收受上開手槍
    及子彈，而未經許可，無故持有之，旋又將之藏放於其所騎駛牌照ＱＫＢ─九五
    二號機車座墊下置物箱內。嗣於八十四年十二月二十日，陳邦富在台北市，因施
    用毒品為台北市警察局大同分局查獲，移送台灣士林地方法院檢察署羈押，經該
    署檢察官簽發偵查指揮書，將陳邦富發交高雄市政府警察局新興分局調查，陳邦
    富乃帶同員警於八十四年十二月二十七日下午五時三十分許，在其高雄市三民區
    ○○○街五巷二十八號住處，起出其持有同型式之具有殺傷力仿轉輪手槍製造之
    玩具手槍一支及土造子彈三顆，並佯向警方供出該槍彈係丙○○於八十四年十二
    月初所寄放，並稱上開持槍射殺乙○○一案係丙○○所為，及帶警於同日下午七
    時許，至丙○○友人林明和設於屏東縣萬丹鄉○○○路七一六號之一住處，在丙
    ○○騎駛之牌照ＱＫＢ─九五二號機車座墊下置物箱內，查扣陳邦富上開交付之
    上開玩具手槍一支、土造子彈十二顆、彈殼三個及彈頭一個（陳邦富部分經台灣
    高雄地方法院檢察署呈請臺灣高等法院檢察署檢察官核轉台灣士林地方法院檢察
    署檢察官偵辦）。
二、案經高雄市政府警察局新興分局移送台灣高雄地方法院檢察署檢察官偵查起訴。
      理      由
一、訊據上訴人即被告丙○○坦承有貪圖報酬，應允為陳邦富頂罪，而持有陳邦富交
    付之其在二００二ＫＴＶ內射擊之仿轉輪手槍製造之玩具手槍一支及其他土造子
    彈、彈殼、彈頭等物，用以權充其犯案證據之事實，坦承不諱，並有前揭查扣之
    玩具手槍一支、子彈十二顆、彈殼三個及彈頭一個足資佐證，而該玩具手槍及子
    彈送請內政部警政署刑事警察局鑑驗結果，據覆稱：「一送驗手槍，認係仿轉輪
    手槍製造之玩具手槍，主要材質金屬，槍管貫通，機械性能良好，認具殺傷力。
    二送鑑子彈，均係土造子彈，經拆解：：檢視結果，均具金屬彈頭、底火及火藥
    ，具子彈完整結構，認具殺傷力。三送鑑彈殼三個，認係土造子彈之彈殼，不具
    子彈完整結構，認不具殺傷力」等情，有該局八十五年一月十五日刑鑑字第一八
    五二號鑑驗通知書一份附卷可稽（見偵查卷第十六頁），罪證至臻明確，被告丙
    ○○犯行洵堪認定。
二、公訴意旨另以：被告丙○○於八十四年間，未經許可，無故持有具殺傷力之手槍
    二支、子彈十五顆、彈殼三個反彈頭二個（包括前開因頂罪而持有槍枝子彈等物
    部分），平日均藏置於其所有之車號ＱＫＢ─九五二號機車座椅下之置物箱中，
    八十四年十月二十五日零時許，丙○○與陳邦富（另呈請移轉士林地方院檢察署
    偵辦）二人於高雄市前金區○○○路二十三號七樓「二００二ＫＴＶ」店，適有
    顧客乙○○於該處喝酒之後與ＫＴＶ人員發生衝突，因陳邦富為該ＫＴＶ股東，
    丙○○與陳邦富因而心生不滿，因而萌生殺意，丙○○遂持前述手槍，朝乙○○
    頭部射擊子彈乙發，幸因乙○○閃躲因而子彈僅射中乙○○右眼上方鄂骨處而倖
    免於難，丙○○與陳邦富即逃逸，丙○○並於同年十二月間將前述已射擊過之手
    槍乙支及子彈三顆交付陳邦富保管，陳邦富則將之藏匿於高雄市三民區○○○街
    五巷二十八號住處，嗣警方循線查獲陳邦富，並於八十四年十二月二十七日十七
    時三十分許在其前述住處客廳座椅下起獲手槍乙支及子彈三顆，因認被告此部分
    亦涉犯刑法第二百七十一條第二項殺人未遂罪及（修甲前）槍砲彈藥刀械管制條
    例第七條第四項、第十一條第三項之罪嫌云云。然查：
    （一）本件公訴人認被告丙○○涉有此部分犯行，無非係以：右開事實，已據被
          害人乙○○於警訊時指明被告係朝其開槍，另陳邦富於警訊時亦表示：丙
     ○○要開槍射殺他人時曾極力阻止，丙○○是站在櫃台邊朝被害人開槍等
          語，核與證人陳淑惠於警訊時所述相符，並有上述槍彈可資佐證，為其論
          據。
    （二）訊據被告丙○○則堅決否認有此部分持槍射擊乙○○殺人未遂之犯行，辯
          稱伊原不認識陳邦富，亦從未去過陳邦富與人合夥經營之「二００二ＫＴ
          Ｖ」，伊因犯煙毒案，被判處有期徒刑五年四月確定，未到案執行被通緝
          ，某日伊朋友李超帆介紹伊與陳邦富認識，陳邦富以其持有槍枝在前開Ｋ
          ＴＶ不慎走火，並非傷到人，僅涉嫌非法持有槍械，其因案仍在假釋中，
          恐因本案被撤銷假釋，要求伊頂罪，代價六十萬元，且稱非法持有槍枝至
          多會被判處有期徒刑一年，伊以煙毒案被判有期徒刑五年四月待執行，以
          當時馬英九為法務部長，如徒刑執行三分之一表現良好，即可假釋出獄，
          即使加上頂罪之非法持有槍械罪，頂多僅多加服刑幾個月而已，陳邦富又
          答應給伊八十萬元（嗣後要求折減為六十萬元），伊當時經濟情況不好，
          乃予允諾，陳邦富乃將一個裝有其在前開ＫＴＶ使用之手槍等物之黃色袋
          子交給他，以權充伊犯案之證據，嗣陳邦富果諉責予他，並帶警前往屏東
          縣萬丹鄉起出該等手槍等物，然陳邦富僅於八十四年十二月二十八日伊被
          捕後在分局時，託一白頭髮之男子交給伊四十萬元，餘款未依約給付，法
          院又另判伊殺人未遂罪刑，伊心有未甘，始供出全部實情云云。
    （三）被告丙○○於警、偵訊時雖供稱：「我持有之槍彈是一名綽號莊新長寄放
          」、「案發時我與陳邦富在二００二ＫＴＶ內喝酒，陳某是ＫＴＶ店股東
          之一，聽到櫃台邊有小姐哭訴，前往瞭解，反而被毆打，我與陳某是好友
          ，見狀欲制止解圍，又被該群人圍毆，所以我才掏槍欲警告他們，在拉扯
          間不慎槍枝擊發，才擊傷被害人」云云（見警卷第五至八頁、偵查卷第十
          九頁），而其於原審法院八十五年四月二十三日審理時雖先供稱：「（
          住處查扣之槍）是作案用之手槍．．．」（見原審卷第二十六頁背面第一
          行），然隨即又改稱：「（問：槍彈是莊新長送你或寄放？）是陳邦富的
          ，槍彈都是陳的」云云（見同上頁背面第四行），嗣於原審法院八十五年
          六月六日審理時復明確供稱：「當時我不在場．．．」、「是陳邦富開的
          槍」云云（見原審卷第五九頁），且徵之其於本院審理時之前開供詞，足
          證其前開供述不一，且顯有瑕疵，已難信其於警、偵訊時供述為真實。
    （四）次查被害人乙○○於偵、審中對於究係何人向其開槍一節，均陳稱：「伊
          當時喝醉酒，至於開槍是何人及身高、胖瘦，均無印象」、「印象已經很
          模糊，不太能指認（開槍之人）」云云（見偵查卷第四六頁、本院上訴字
          卷第三三、八三、二五八頁），而觀其於警訊供稱：「陳邦富之前科照片
          ，經我指認就是很像持槍射殺我的男子沒錯，但現在我的印象也略有模糊
          」、「我不知道被陳邦富持何種槍枝射殺，但有彈頭為憑」（見警訊第十
          一頁背面），另於本院調查時經訊其為何警訊時作如上開陳述，其又陳稱
          ：「警員當時有拿很多相片要我指證，另警方表示有查過是陳邦富開槍的
          ，所以警方才直接記載於筆錄，但我看筆錄時因無法確定，所以要他們加
          註『很像』二字」云云（見本院上訴字卷二二七、二二八頁），由上觀之
          ，公訴人前揭認定：「右開事實，已據乙○○於警訊時指明被告係朝其開
          槍」一節，容有誤會，自不得遽採為被告不利之證據。
    （五）又證人陳淑惠與陳邦富二人均係前開二００二ＫＴＶ店之股東，且二人雖
          未結婚，但係男女朋友關係，且來往密切各情，已據被告丙○○及證人陳
          邦富供明，並經證人陳淑惠到庭證述明確（見本院上訴字卷第二七八頁）
          ，而證人陳淑惠於案發時在該ＫＴＶ店內，且案發後聽聞公司員工提及係
          陳邦富開槍打傷被害人乙○○，且事後與陳邦富吃飯之際，陳邦富亦坦承
          有開槍等情，並經證人陳淑惠於八十四年十一月五日警訊時陳述綦詳，其
          陳稱：「（問：八十四年十月二十五日凌晨零時許，二００二ＫＴＶ發生
          客人被人持槍射殺，當時你人在何處？）當時我人在休息室內」、「（問
          ：客人乙○○被人持槍射殺之事，你是如何知道？）客人乙○○被人持槍
          射殺之事，是事後在休息室聽公司其他員工在講才知道」是『邦富』開槍
          打傷他人」、「邦富真實姓名叫陳邦富」、「槍擊發生後，（陳邦富）在
          十月二十七日早上打電話邀我至青年路、復興路口該大樓八Ｆ瑪格麗特吃
          飯，最近一次是在十一月三日中午陳邦富至我家中找我時再見到他」、「
 當時我與陳邦富在瑪格麗特用餐時曾詢問陳某槍擊之事，但陳邦富回答我
          說因當時自己也喝酒，所以開槍的實際原因自己也記不清楚」云云（見警
          卷第十二至十四頁），觀之證人陳淑惠上述所陳，其雖未在案發現場親眼
          目睹陳邦富開槍，但以其與陳邦富之密切關係，及其亦係公司股東，對於
          公司一切均相當熟稔，且案發時在店內，其於案發後即時聽聞之開槍之人
          ，其真實性、可靠性均相當高，況陳邦富事後對其女友陳淑惠訊問槍擊之
          事，亦不否認係其所為，準此而論，殊難認證人陳淑惠前開聽聞公司員工
          稱係陳邦富開槍傷人一節係屬虛妄。
    （六）證人林明和於本院前審到庭證稱：「丙○○是我的朋友，他曾經帶庭上之
          陳邦富到我家打麻將」、「到我家打麻將有十幾次」、「八十四年十一月
          間某日．．．（丙○○）他曾告訴我，有人持槍傷人要他去頂罪，代價．
          ．．於是我建議此是違法之事，但是他向我表示他身邊沒錢很難過，想要
          去替他人頂罪．．．」云云（見本院上訴字卷第一二四頁）另證人即被告
          丙○○之妹謝秋英到庭證稱：「八十四年十二月二十八日我哥哥（指被告
         丙○○）被扣押在警察局，他打電話給我，要我去簽名，我就去警察局簽
          名，他衣服給我帶回去，衣服裹面有一包東西，我回到家裹，丙○○就打
          電話說，衣服裹有二萬元，還有一包四十萬，要我拿去定存．．．當場我
          看到我哥哥和一個人被扣押，我印象有一個歐吉桑頭髮白白的．把那一包
          交給另一個被扣押的人，那個人再把那包東西交給我哥哥，我哥哥再交給
          我．．．」（見本院上訴字卷第一六八頁及上更(一)字卷第五四、五五頁）
          並有八十四年十二月二十八日第一商業銀行出具謝秋英名義面額四十萬元
          之 AD0000000號定期存款存單影本一份在卷足按（本院上訴字卷第一七０
          頁）。是被告前開辯以：陳邦富要伊出面頂替，在分局給伊四十萬元云云
          之情，尚非全係子虛烏有。
    （七）另陳邦富於本案發生時在案發現場，且當時其尚在假釋中之情，亦經證人
          陳邦富陳述在卷（本院上訴字卷第六四頁），又查獲本案之經過，據證人
          吳富合警員到庭證稱：「案發後有人報警，惟至現場時已被破壞現場，受
          傷者已被送至大同醫院，我至醫院問被害人發生情形時，他表示不願追究
         」、「因當時被害人無法確定係何人向他開槍，於是調出陳邦富之口卡片
          讓其指認，但他只表示很像，惟一直無法確定是否係持槍向他開槍射擊之
          人」、「．．．（陳淑惠）她曾提及沒有在案發現場，是案發後聽人說是
          陳邦富開槍．．．」、「陳邦富提及開槍者為一綽號『黑龍』者，並提供
          其聯絡之呼叫器，因而查獲被告丙○○」、「本案依陳淑惠之證述找到陳
          邦富，經陳邦富提供被告之聯絡呼叫器，方查獲本案被告」云云（見本院
          上訴字卷第二八六頁），故可知本案甫發生不久，與陳邦富關係密切之證
          人陳淑惠所提供之涉案者為陳邦富，而陳邦富再向警方提供係被告丙○○
          涉案，而揆諸上情說明，陳邦富之所以提供被告予警方，主要係因其已與
          被告談妥，由被告出面替其頂替，蓋因其案發時尚在假釋期間內，若更犯
          罪，將依法被撤銷假釋。再參諸被告於本院前審即一再供稱其係經李超然
          之引介，為陳邦富頂罪，並提供李超帆之住所及二支電話號碼請求傳訊，
          亦經本院所審向中華電信公司南區分公司查出被告提供之（０七）000
          0000、0000000號電話分別係陳木爪，姚文甲申請使用（本院
          上訴字卷第二一０頁），而據被告稱李超帆即係陳木爪女婿，姚文甲則為
          陳木爪之子，雖經本院數度傳喚李超帆、陳木爪、姚文甲，均因不知去向
          ，而未能傳喚到，然質諸陳邦富亦坦承其與李超帆係十多年之朋友，顯見
          上開為陳邦富頂罪之說詞，尚非不足採信。
    （八）又前開ＫＴＶ店之股東、職員及當時在場之服務小姐等人，均無人指控案
          發時被告丙○○在場及開槍射殺，此分別有證人李福田、李明昆、林盈秀
          、曾雅禎及蘇麗涓之警訊筆錄在卷可按（見警卷第十六至二十六頁）。設
          若被告當時果真在場及持槍行兇，焉會若此。再被告丙○○機車座墊下置
          物箱內查獲上開彈殼據其警訊所稱其之一為在「二００二ＫＴＶ」店開槍
          射擊乙○○所餘之彈殼，惟被告丙○○並非該店之人員，案發後理應匆忙
          離去，豈有撿拾彈殼，以保全其自己犯罪證據之理？益足徵確係備供自首
          頂替他人犯罪無訛。
    （九）至於證人陳邦富雖一再指證係被告丙○○開槍射殺，惟因其係本案之涉嫌
          人，所供難免迴護自己本人，自不足採信。又被害人乙○○被人持槍射擊
          後，受有「槍傷併頭皮二公分裂傷，彈頭卡在前額頭骨中」之傷害（有卷
          附之高雄市立大同醫院診斷證明書一份在卷可憑），惟此僅能證明被害人
          確受有槍傷，要難執為被告不利之證據。
    （十）經警於八十四年十二月二十七日下午五時三十分許所查扣之上述玩具手槍
          一支及子彈三顆，係在陳邦富之住處查獲，且查無確切證據足資證明係被
          告所交付，自難僅憑有利害關係之證人陳邦富片面指證，即遽予認定被告
          罪刑。
    （十一）按犯罪事實，應依證據認定之，無證據不得推定其犯罪事實，刑事訴訟
            法第一百五十四條定有明文。又認定不利於被告之事實，須依積極證據
            ，苟積極證據不足為不利於被告之認定時，即應為有利於被告之認定，
            更不必有何有利之證據（最高法院三十年上字第八一六號判例參照），
            綜上所述，公訴人所持之論據，尚不能證明被告有上述犯行此外，本院
            復查無其他確切證據，足資認定確上訴犯行，此部分被告犯罪尚屬不能
            證明。
三、核被告丙○○所為，係犯修甲前槍彈藥刀械管制條例第十條第三項未經許可無
    故寄藏可發射子彈具有殺傷力之仿轉輪手槍製造之玩具手槍罪及第十一條第三項
    未經許可無故寄藏彈藥罪。公訴人認被告前開寄藏玩具手槍之犯行，係犯同條例
    第七條第四項之罪，尚有未洽，起訴法條應予變更。又被告無故「持有」槍、彈
    之低度行為，既係無故「寄藏」之當然結果，自均不另就「持有」予以論罪（最
    高法院七十四年台上字第三四００號判例參照）。被告所犯上開寄藏可發射子彈
    具有殺傷力之仿轉輪手槍製造之玩具手槍及寄藏彈藥二罪，係一行為觸犯數罪名
    ，屬想像競合犯，應從一重未經許可無故寄藏可發射子彈具有殺傷力之仿轉輪手
    槍製造之玩具手槍罪處斷。又被告前開無故寄藏槍、彈所犯相關法條（包括修甲
    前槍砲彈藥刀械管制條例第十條第三項及第十一條第三項），均已經修甲其刑度
    及條項（舊條例第十條第三項修甲條項為新條例第十一條第四項，刑度並修甲提
    高為一年以上七年以下有期徒刑，併科新台幣七百萬元以下罰金；舊條例第十一
    條第三項修甲條項為第十二條第四項，刑度亦提高為五年以下有期徒刑，併科新
    台幣三百萬元以下罰金），並已於八十六年十一月二十四日經總統公布實施，於
    同年月二十六日生效，但被告上述犯罪時間係在舊條例時期，其舊法刑度均較新
    修條例所規定刑度為輕，依刑法第二條第一項但書從輕原則，被告上述犯行仍應
    適用最有利於被告之舊條例論處。又被告使犯人陳邦富隱避，而出面頂替之行為
    ，係犯刑法第一百六十四條第二項之頂替罪。被告所犯上述二罪，有方法結果之
    牽連關係，應從一重之未經許可，無故寄藏可發射子彈具有殺傷力之仿轉輪手槍
    製造之玩具手槍罪論處。檢察官雖未就被告前開頂替罪部分起訴，惟此部分與前
    開論罪科刑部分，有牽連犯裁判上一罪之關係，已如前述，為起訴效力及，本院
    自得併予審究。
四、原審予以論罪科刑，因非無見，然查：(一)被告並未持槍殺害乙○○，已如前述，
    原審另依殺人未遂罪，予以論科，自有違誤；(二)槍砲彈藥刀械管制條例業經修甲
    公佈實施，前已言及，原審未及比較適用，容有未洽；(三)另原審就被告前開頂替
    罪部分，漏未一併審究，同有未合。被告上訴否認犯罪，雖非全無理由，惟其否
    認有殺人未遂之行為，而指摘原判決不當，即有理由，原判決既有可議，即屬無
    可維持，應由本院將原判決撤銷。審酌被告持有寄藏槍彈，殊屬非是，第念其於
    本院審理中坦承犯行，並表悔意，及其未進而持之行兇等一切情狀，爰量處有期
    徒刑拾月，勞動場所，強制工作三年。扣案之上開可發射子彈具有殺傷力之仿轉
    輪手槍製造之玩具手槍一支及土造子彈十二顆，均係違禁物，應依刑法第三十八
    條第一項第一款之規定宣告沒收（送驗子彈與前開陳邦富住處查獲之子彈三顆合
    計十五顆送驗，雖經拆解二顆，惟僅拆解檢視，並未擊發，回復原狀，仍屬違禁
    物）。另上開彈殼三個及彈頭一個，與本件上開犯罪無涉，且非違禁物，自不予
    宣告沒收。
    又被告非法寄藏槍彈之犯行，既在八十六年十一月二十四日修甲槍砲彈藥刀械管
    制條
    例公布前，依司法院大法官會議釋字第四七一號解釋意旨，本諸法治國字保障人
    身自由之基本原則，保安處分中強制工作，本質上雖係為預防將來之犯罪行為，
    防衛社會需要而設，但其對人身自由之限制，性質實與刑罰同，基於罪刑法定主
    義及法律不溯既往，法律安定性等原則，修甲後之該條例第十九條第一項新增之
    強制工作處分規定不利於行為人，仍應適用不溯既往及從新從輕原則，不得依該
    條項規定，宣告被告強制工作，至被告被訴殺人未遂犯罪不能證明部分，因公訴
    人認此部分與前開科刑部分有方法結果之牽連關係，屬裁判上一罪，爰不另為無
    罪之諭知，均附此明。
據上論斷，應依刑事訴訟法第三百六十九條第一項前段、第三百六十四條、第二百九
十九條第一項前段，第三百條、修甲前槍砲彈藥刀械管制條例第十條第三項、第十一
條第三項、刑法第十一條前段、第二條第一項但書、第一百六十四條第二項、第五十
五條、第三十八條第一項第一款，罰金罰鍰提高標準條例第一條前段，判決如主文。
本案經檢察官鄭文貴到庭執行職務。
中    華    民    國      九十      年       三       月     二十七     日
                              臺灣高等法院高雄分院刑事第九庭
                                  審判長法官  張明松
                                        法官  江泰章
                                        法官  陳吉雄
右甲本證明與原本無異。
如不服本判決，應於判決送達後十日內向本院提出上訴狀，其未述理由者並應於提
出上訴狀後十日內向本院補提理由書（應附繕本)。
                                      書記官  沈有進
中    華    民    國      九十      年       三       月     二十九     日
附錄  本判決論罪科刑法條：
修甲前槍砲彈藥刀械管制條例第十條第三項：
未經許可無故持有、寄藏或意圖販賣而陳列第一項所列各式槍砲之一者，處三年以下
有期徒刑
                                                                     Ａ


司法院資訊處製作；財團法人民間司法改革基金會備份。
